【裁判字號】    90,訴,180
【裁判日期】    900315
【裁判案由】    廢棄物清理法
【裁判全文】
臺灣臺南地方法院刑事判決                            九十年度訴字第一八號
    公訴人  臺灣臺南地方法院檢察署檢察官
    被  告  甲○○
右列被告因廢棄物清理法案件，經檢察官提起公訴（八十九年度營偵字第一四九五號
），本院判決如左：
    主  文
甲○○連續未依廢棄物清除、處理許可證及核備文件內容處理廢棄物，處有期徒刑壹
年貳月，緩刑貳年。
    事  實
一、甲○○係甲○○原料委員負責人，甲○○原料委員經臺南縣政府核准第二類廢物
    清除許可，得經營廢塵灰、灰渣、爐渣、植物性殘渣等廢棄物清除業務，其處理
    方法為：清運至居泰牧場附設堆肥共同處理場，或清運至龍利企業股份有限公司
    、玉楠混凝土企業有限公司，並均採回收利用之處理方法。緣甲○○受華新麗華
    股份有限公司（下稱「華新公司」）鹽水廠委託清運該公司事業廢棄物爐渣時，
    竟基於概括犯意，未依上開臺南縣政府許可之回收利用處理方法，自民國八十九
    年九月四日起至同年九月六日止，逕將自華新公司清運之三十一點五公噸、三十
    點四二公噸、三十公噸、三十公噸不等之爐渣，分別清運至柳營、六甲區域聯合
    掩埋場及鹽水鎮衛生掩埋場掩埋之。嗣經行政院環保署人員稽查查獲。
二、案經行政院環境保護署函臺灣臺南地方法院檢察署檢察官偵查起訴。
    理  由
一、被告甲○○對右揭犯罪事實迭於偵、審中坦承不諱（見臺灣臺南地方法院檢察署
    八十九年度營偵字第一四九五號卷第二十二頁至第二十二頁反面、本院九十年二
    月十九日訊問筆錄及同年三月一日審理筆錄），核與行政院環境保護署八十九年
    十一月二日（８９）環署督字第○○六四九六○號函附件中所述之情節相符，且
    被告係甲○○原料委員負責人，有臺南縣政府八六商字第○○一一七八五○號營
    利事業登記證一紙附卷足參，而甲○○原料委員係經臺南縣政府核准第二類廢棄
    物清除許可，得經營廢塵灰、灰渣、爐渣、植物性殘渣等廢棄物清除業務，其處
    理方法為：清運至居泰牧場附設堆肥共同處理場，期限至八十八十一月十九日止
    ，或清運至龍利業股份有限公司、玉楠混凝土企業有限公司，期限至九十一年九
    月三十日止，均採回收利用處理方法等情，亦有臺南縣政府八十六年十月二十七
    日府環四字第一七七三九三號、八十九年十月二十三日府環廢字第一六四六二四
    號函在卷足考，而被告自八十九年九月四日起至同年九月六日止清運華新公司爐
    渣，並未依臺南縣政府許可之回收利用處理方法，而連續四次清運至柳營六甲區
    域聯合掩埋場、鹽水鎮衛生掩埋場掩埋，復有環保署稽查報告二份、廠外清理修
    改聯單四紙在卷可佐，此外，復據華新公司安衛環保課長即證人何錦齊、環保署
    稽查員即證人葉榮福於偵查中證述無訛（見臺灣臺南地方法院檢察署八十九年營
    偵字第一四九五號偵查卷第二十一頁反面至第二十四頁），並有被告與華新麗華
    公司一般事廢棄物處理契約等在卷足憑，是被告犯行堪以認定，應依法論科。
二、按廢棄物清理法第二十二條第二項第四款規定：「有左列情形之一者，處一年以
    上五年以下有期徒刑，得併科一百萬元以下罰金︰四、未依第二十條規定領有廢
    棄物清除、處理許可證或核備文件，從事廢棄物貯存、清除、處理，或未依廢棄
    物清除、處理許可證或核備文件內容貯存、清除、處理廢棄物者。」核被告甲○
    ○所為，係犯廢棄物清理法第二十二條第二項第四款後段之罪。又被告於本院審
    理時雖辯稱其主觀上並未有概括之犯意云云，惟查被告連續四次犯行，時間緊接
    ，方法相同，觸犯構成要件相同之罪名，顯係基於概括犯意為之，仍應依連續犯
    規定論以一罪，並依法加重其刑。爰審酌被告犯罪之動機、目的猶存有僥倖心理
    ，且依其身為甲○○原料委員之負責人地位，對傾倒廢棄物所造成之危害，應知
    之甚稔，枉顧對環境所造成之危害，然其犯罪之動機、目的亦非不可原諒，依其
    手段、生活狀況、品行、知識程度應知法守法，惟犯罪後之態度尚稱良好等一切
    情狀，量處如主文所示之刑。復查被告前未曾受有期徒刑以上刑之宣告，有臺灣
    高等法院被告全國前案紀錄表一份在卷可按，其係一時失慮，致罹刑章，然經此
    教訓後，應知所警惕，信無再犯之虞，本院因認所宣告之刑，以暫不執行為適當
    ，爰諭知緩刑二年，以勵自新。
據上論斷，應依刑事訴訟法第二百九十九條第一項前段，廢棄物清理法第二十二條第
二項第四款，刑法第十一條前段、第五十六條、第七十四條第一款，判決如主文。
本案經檢察官李啟明到庭執行職務
中    華    民    國      九十        年      三      月    十五      日
                                  臺灣臺南地方法院刑事第二庭
                                      審判長法官  侯明正
                                            法官  石家禎
                                            法官  黃翰義
右正本證明與原本無異。
如不服本判決，應於判決送達後十日內，向本院提出上訴狀。
                                          書記官  陳金堂
中    華    民    國      九十        年      三      月    十五      日
附錄本案論罪科刑法條全文：
廢棄物清理法第二十二條第二項第四款：
有左列情形之一者，處一年以上五年以下有期徒刑，得併科一百萬元以下罰金：
四、未依第二十條規定領有廢棄物清除、處理許可證或核備文件，從事廢棄物貯存、
清除、處理，或未依廢棄物清除、處理許可證或核備文件內容貯存、清除、處理廢棄
物者。


司法院資訊處製作；財團法人民間司法改革基金會備份。
